臺灣高等法院刑事判決　　　　　　　　94年度上訴字第2341號
上　訴　人
即　被　告　甲○○
指定辯護人　本院公設辯護人周君穎
上列上訴人即被告因違反槍砲彈藥刀械管制條例案件，不服臺灣
臺北地方法院93年度訴字第1156號，中華民國94年6 月22日第一
審判決（起訴案號：臺灣臺北地方法院檢察署93年度偵字第1390
0 號），提起上訴，本院判決如下：
    主  文
原判決撤銷。
甲○○未經許可，寄藏可發射子彈具有殺傷力之改造槍枝，累犯
，處有期徒刑捌月，併科罰金新臺幣萬元。罰金如易服勞役，
以新臺幣玖佰元即銀元佰元折算壹日。
扣案之仿BERETTA 廠M9型半自動改造槍枝壹把（含彈匣壹個，槍
枝管制編號：0000000000號）及制式子彈拾顆，均沒
收。
    事  實
一、甲○○前因重傷害案件，經臺灣臺北地方法院以84年度訴字
    第2572號判決判處有期徒刑3 年6 月，遞經最高法院判決上
    訴駁回確定，於民國（下同）89年8 月31日縮短刑期假釋出
    監，於91年3 月6 日假釋縮刑期滿執行完畢。猶不知悔改，
    於93年4 月間，在臺北市○○區○○路口，受友人彭繼正（
    65年3 月23日〔原審判決書記載為22日〕生，身分證統一編
    號：Ｚ000000000號，已於93年6 月14日死亡）之託，基於寄
    藏之犯意，收受由彭繼正所交付可發射子彈具有殺傷力之仿
    BERETTA廠M9 型半自動手槍製造之玩具手槍換裝土造金屬槍
    管而成之改造手槍（含彈匣1個，槍枝管制編號：000000000
    0 號）及口徑9 MM之制式子彈13顆，未經許可而將上開槍、
    彈藏放於臺北市○○區○○路225 巷48號住處。嗣於93年8
    月3 日上午5 時15分許，甲○○在臺北市○○區○○街103
    巷口，搭乘友人林纘城（起訴書及原審判決書均記載為林讚
    城）所駕駛之車牌號碼196-CE號自用小客車時，為警臨檢查
    獲，並當場扣得上揭改造手槍1 把及制式子彈13顆。
二、案經臺北市政府警察局萬華分局報請臺灣臺北地方法院檢察
    署檢察官偵查起訴。
    理  由
一、上揭非法寄藏改造手槍、制式子彈之事實，業據被告甲○○
    於警詢、偵查中及原審審理時坦承不諱，並有改造手槍1 支
    （含彈匣1 個）、制式子彈13顆扣案及拍攝有上開槍、彈之
    照片3 幀在卷（偵查卷第60頁）可資佐證。而上開為警查獲
    之改造手槍及制式子彈，經送請內政部警政署刑事警察局以
    性能檢驗法鑑驗結果，以：（一）、送鑑貝瑞塔手槍1 枝（
    槍枝管制編號0000000000），認係由仿BERETTA廠M9 型半自
    動手槍製造之玩具手槍換裝土造金屬槍管而成之改造手槍，
    機械性能良好，可擊發適用子彈，認具殺傷力；（二）、送
    鑑制式子彈（原審判決書記載為改造子彈）13顆，認係9 mm
    制式子彈（其中3 顆於鑑驗時試射），認均具殺傷力等情，
    亦有該局93年8 月17日刑鑑字第0930160604號槍彈鑑定書附
    卷（偵查卷第61頁至第62頁）可憑。至被告於原審審理時雖
    辯稱遭查獲前已委託友人張世昌向員警表明自首繳交槍、彈
    之意，當日攜帶槍、彈欲往警局報繳，途中即為警查獲云云
    ，惟查，證人張世昌於原審行準備程序時到庭結證稱：被告
    於93年（原審判決書記載為94年）7 月31日至其住處告以受
    友人之託寄藏槍、彈之事，詢問有無認識員警引薦報繳槍、
    彈，適其友人即任職於臺北市政府警察局刑事警察大隊之黃
    文秋小隊長來電，經其轉告，因該日為週六，黃文秋乃告以
    可囑被告於下週一或週二前去等語（原審94年1 月5 日準備
    程序筆錄第2 頁至第4 頁）；另證人黃文秋於原審行準備程
    序時亦結證稱：張世昌確於電話中告知綽號「客人」之王姓
    男子（即被告）擬報繳槍、彈，其囑張世昌轉告被告可於週
    一或週二前去，惟週一或週二被告並未聯絡，迄週三或週四
    即經由張世昌告知被告已遭警查獲等語（原審94年1 月5 日
    準備程序筆錄第4 頁至第6 頁），堪徵被告雖有報繳槍、彈
    之意，惟尚難認被告於遭警查獲前已有報繳槍、彈之舉。本
    案事證明確，被告之犯行洵堪認定。
二、按槍砲彈藥刀械管制條例第4 條所列之槍砲、彈藥，依同條
    例第5 條規定，非經中央主管機關許可，不得製造、販賣、
    運輸、轉讓、出租、出借、持有、寄藏或陳列。次按槍砲彈
    藥刀械管制條例第7 條第4 項，第11條第2 項（指修正前舊
    法之規定）係將「持有」與「寄藏」為分別之處罰規定，則
    單純之「持有」，固不包括「寄藏」，但「寄藏」之受人委
    託代為保管，其保管之本身所為之「持有」，既係「寄藏」
    之當然結果，法律上自宜僅就「寄藏」行為為包括之評價，
    不應另就「持有」予以論罪（最高法院74年台上字第3400號
    判例意旨參照）。核被告所為，係犯行為時槍砲彈藥刀械管
    制條例第11條第4 項之未經許可，寄藏其他可發射子彈具有
    殺傷力之改造槍枝罪及同條例第12條第4 項之未經許可，寄
    藏子彈罪。被告一行為同時寄藏改造槍枝及制式子彈，為想
    像競合犯，應從一重之未經許可，寄藏其他可發射子彈具有
    殺傷力之改造槍枝罪處斷。按被告寄藏行為終了後，槍砲彈
    藥刀械管制條於94年1 月26日修正公佈，原條文第11條第4
    項修正為第8 條第4 項，並將法定刑由「1 年以上7 年以下
    有期徒刑，併科新臺幣0000000 元以下罰金」，修正為「3
    年以上10年以下有期徒刑，併科新臺幣0000000 元以下罰金
    」，經比較修正後槍砲彈藥刀械管制條例第8 條第4 項及修
    正前槍砲彈藥刀械管制條例第11條第4 項之規定，以93年6
    月2 日所修正公布之舊法規定較有利於被告，依刑法第2 條
    第1 項但書之規定，自應適用94年1 月26日修正公布前之槍
    砲彈藥刀械管制條例第11條第4 項規定論處。查被告前因重
    傷害案件，經臺灣臺北地方法院以84年度訴字第2572號判決
    判處有期徒刑3 年6 月，遞經最高法院判決上訴駁回確定，
    於89年8 月31日縮短刑期假釋出監，於91年3 月6 日假釋縮
    刑期滿執行完畢之事實，有本院被告前案紀錄表在卷可稽，
    其於受有期徒刑之執行完畢後，5 年以內再犯有期徒刑以上
    之本罪，為累犯，應依刑法第47條之規定加重其刑。又被告
    於遭查獲前確有報繳槍、彈之意，雖於報繳前即遭查獲而未
    能免於刑責，其犯罪之情狀顯有可憫恕之處，爰依刑法第59
    條之規定減輕其刑，並先加後減。
三、原審對被告予以論罪、科刑，固非無見；惟查，原判決：（
    一）於主文及事實欄均記載被告寄藏之子彈13顆係口徑9 mm
    之制式子彈，而理由欄則記載該13顆子彈係改造子彈（原審
    判決書第2 頁至第13行），顯有錯誤；（二）理由雖論述被
    告之行為構成累犯，然未明確記載被告前案受有期徒刑宣告
    之執行完畢日期（原審判決書第3 頁第10行），尚有未合。
    被告具狀提起上訴僅記載「原判決之認事用法尚有未洽，上
    訴人實難甘服，上訴理由容后補陳」，惟迄未補正，復經合
    法傳喚未到庭陳述上訴理由，雖無足取，然原判決既有如上
    之可議，即屬無可維持，應由本院將原判決予以撤銷改判。
    爰審酌被告之素行，非法寄藏改造手槍及制式子彈，所為對
    社會治安潛藏高度危險，惡性非輕，惟尚未有其他實害行為
    等犯罪動機、目的、所受刺激、手段、生活狀況、所生危害
    及犯後坦承犯行不諱等一切情狀，量處如主文第2 項所示之
    刑，並就罰金刑部分諭知易服勞役之折算標準。
四、扣案之仿BERETTA廠M9 型半自動動手改造槍枝（含彈匣1 個
    ，槍枝管制編號：0000000000號）1 把及制式子彈10顆（原
    扣案13顆，其中3 顆於鑑驗時已試射用罄），均屬違禁物，
    應依刑法第38條第1 項第1 款之規定宣告沒收。
五、被告甲○○經合法傳喚，無正當理由未於言詞辯論期日到庭
    ，爰不待其陳述逕行判決。
據上論斷，應依刑事訴訟法第371 條、第369 條第1 項前段、第
364 條、第299 條第1 項前段，槍砲彈藥刀械管制條例第11條第
4 項（94年1 月26日修正前）、第12條第4 項，刑法第2 條第1
項但書、第11條前段、第55條、第47條、第59條、第42條第2 項
、第38條第1 項第1 款，罰金罰鍰提高標準條例第2 條，判決如
主文。
本案經檢察官吳國南到庭執行職務
中　　華　　民　　國　　94　　年　　9　　 月　　27　　日
　　　　　　　　　刑事第十八庭審判長法　官  吳昭瑩
　　　　　　　　　　　　　　　　    法　官  李英勇
　　　　　　　 　 　　　　　　　　　法　官  王麗莉
以上正本證明與原本無異。
如不服本判決，應於收受送達後十日內向本院提出上訴書狀，其
未敘述上訴之理由者並得於提起上訴後十日內向本院補提理由書
（均須按他造當事人之人數附繕本）。
                                    書記官  蘇秋
中　　華　　民　　國　　94　　年　　9 　　月　　27　　日
附錄本案論罪科刑法條：
94年1月26日修正前槍砲彈藥刀械管制條例第11條第4項
未經許可，持有、寄藏或意圖販賣而陳列第一項所列槍砲者，處
一年以上七年以下有期徒刑，併科新台幣七百萬元以下罰金。
槍砲彈藥刀械管制條例第12條第4項
未經許可，持有、寄藏或意圖販賣而陳列子彈者，處五年以下有
期徒刑，併科新台幣0000000元以下罰金。
